臺灣新北地方法院刑事判決
111年度審易字第565號
公  訴  人  臺灣新北地方檢察署檢察官
被      告  郭文福




上列被告因竊盜案件，經檢察官提起公訴（111年度偵緝字第720
號、第721號、第722號、第723號），被告於準備程序中就被訴
事實為有罪之陳述，本院裁定進行簡式審判程序，茲判決如下：
    主  文
郭文福犯如附表所示之罪，處如附表所示之宣告刑及沒收；上開
得易科罰金之有期徒刑部分，應執行有期徒刑伍月，如易科罰金
，以新臺幣壹仟元折算壹日。
    事  實
一、郭文福意圖為自己不法之所有，基於竊盜之犯意，分別為下
    列犯行：
（一）於民國109年11月15日19時11分許，在新北市○○區○○路000
      號之由張金龍經營之「晶贊檳榔攤」內，以徒手竊取店員
      陳秋芬所管領、置於收銀台內之現金新臺幣（下同）4,00
      0元，得手後離去。嗣張金龍、陳秋芬察覺現金遭竊後報
      警，始為警循線查悉上情。
（二）於109年11月28日8時50分許，見位於新北市新莊區（地址
　　  詳卷）張惠玲之住處大門未關，遂進入屋內，並以徒手竊
　　  取放置在屋內小貨架上之黑紅色側背包1只（內有現金1萬
      元、提款卡1張），得手後逃逸。嗣張惠玲察覺側背包失
      竊後報警，始為警循線查悉上情。
（三）於109年12月13日9時54分許，在新北市新莊區民安路290
　　  巷2弄18號前，以徒手竊取羅英雄置於車牌號碼000-0000
      號普通重型機車車廂內之黑色側背包1個（內有身分證、
      健保卡、行照、駕照各1張、私人印鑑1個、筆記本1本、
      現金1,000元），得手後離去。嗣羅英雄察覺背包失竊後
      報警，始為警循線查悉上情。
（四）於110年3月31日6時32分許，在新北市○○區○○街000巷
　　  0號由游賴美芳經營之金紙店內，以徒手竊取黑色側背包1
      個、HTC牌手機1支、皮包1個（內有現金300元、身分證、
      健保卡、駕照、提款卡各1張）、裝有現金600元之紅色桶
      子1個，得手後離去。嗣游賴美芳察覺上開物品失竊後報
      警，始為警循線查悉上情。
二、案經張金龍、陳秋芬、游賴美芳訴由新北市政府警察局新莊
    分局、樹林分局報告臺灣新北地方檢察署檢察官偵查起訴。
    理  由
一、按除被告所犯為死刑、無期徒刑、最輕本刑為3 年以上有期
    徒刑之罪或高等法院管轄第一審案件者外，於第一次審判期
    日前之準備程序進行中，被告先就被訴事實為有罪之陳述時
    ，審判長得告知被告簡式審判程序之旨，並聽取當事人、代
    理人、辯護人及輔佐人之意見後，裁定進行簡式審判程序，
    刑事訴訟法第273 條之1 第1 項定有明文。本件被告所犯係
    死刑、無期徒刑、最輕本刑為3 年以上有期徒刑以外之罪，
    其於準備程序中就被訴事實為有罪之陳述，經本院告知簡式
    審判程序之旨，並聽取公訴人及被告之意見後，認宜進行簡
    式審判程序，爰依上開規定裁定行簡式審判程序。
二、上揭事實，業據被告於偵查、本院準備程序及審理時均坦承
    不諱，其中事實欄一、（一）部分，核與告訴人張金龍、陳
    秋芬於警詢時之指述情節相符，並有遭竊現場及路口監視器
    畫面截圖照片附卷可稽；事實欄一、（二）部分，核與被害
    人張惠玲於警詢時之指述情節相符，並有遭竊現場及路口監
    視器畫面截圖照片在卷可按；事實欄一、（三）部分，核與
    被害人羅英雄於警詢時之指述情節相符，並有路口監視器畫
    面截圖照片、車輛詳細資料報表附卷可佐；事實欄一、（四
    ）部分，核與告訴人游賴美芳於警詢時之指述情節相符，並
    有遭竊現場及路口監視器畫面截圖照片在卷足憑，被告犯行
    堪予認定，被告犯行堪予認定。
三、核被告就事實欄一、（一）（三）（四）部分所為，均係犯
    刑法第320 條第1 項之普通竊盜罪；就事實欄一、（二）部
    分所為，係犯刑法第321條第1項第1款之侵入住宅竊盜罪。
    被告所犯上開各次竊盜犯行間，犯意各別，行為互殊，應予
    分論併罰。又被告（一）曾因竊盜案件，經本院以104年度
    審易字第1098號判處有期徒刑3月、5月（共3罪），應執行
    有期徒刑1年2月確定；（二）因竊盜案件，經本院以104年
    度審簡字第1234號判處有期徒刑4月、4月，應執行有期徒刑
    6月確定，上開二案，經本院以104年度聲字第5100號裁定應
    執行有期徒刑1年7月確定，並與另案假釋經撤銷所餘殘刑有
    期徒刑3年3月25日接續執行，於108年4月15日假釋出監付保
    護管束，於108年8月6日保護管束期滿假釋未經撤銷，未執
    行之刑視為已執行完畢之紀錄，有臺灣高等法院被告前案紀
    錄表1份在卷可稽，其受有期徒刑之執行完畢後5年內故意再
    犯本件有期徒刑以上之罪，均為累犯，另本院審酌被告雖因
    竊盜案件履經法院判處罪刑確定，與本案罪名、犯罪類型相
    同，猶再犯本案，然於法定刑度內評價即已足，並無特別延
    長矯正其惡性之必要，爰均不加重其刑。爰審酌被告有上開
    5年內所犯竊盜案件經法院論罪科刑及執行完畢之紀錄，仍
    不思依循正軌賺取財物，反以竊盜方式，破壞社會治安，暨
    衡其犯罪動機、目的、手段，所竊取財物之價值，以及犯後
    態度等一切情狀，分別量處如主文所示之刑，並就得易科罰
    金部分所宣告之刑及定其應執行之刑，均諭知易科罰金之折
    算標準，以資懲儆。本件被告就事實欄一、（一）所示竊盜
    犯行所竊得之現金4,000元，就事實欄一、（二）所示竊盜
    犯行所竊得之黑紅色側背包1只（內有現金1萬元），就事實
    欄一、（三）所示竊盜犯行所竊得之黑色側背包1個（內有
    私人印鑑1個、筆記本1本、現金1,000元），就事實欄一、
    （四）所示竊盜犯行所竊得之黑色側背包1個、HTC牌手機1
    支、皮包1個（內有現金300元）、裝有現金600元之紅色桶
    子1個，均為其犯罪所得之物，雖未扣案，仍應依刑法第38
    條之1第1項、第3項規定宣告沒收，於全部或一部不能沒收
    或不宜執行沒收時，追徵其價額。另被告所竊得之身分證、
    健保卡、行照、駕照、提款卡，雖未據扣案且未實際合法發
    還予告訴人及被害人等，惟上開物品純屬個人身份證明、提
    領金融帳戶存款之用，難謂對他人具有財產上價值，實不具
    刑法上之重要性，爰依刑法第38條之2 第2 項之規定不予宣
    告沒收。
據上論斷，應依刑事訴訟法第273 條之1 第1 項、第299 條第1
項前段，刑法第320 條第1 項、第321 條第1 項第1 款、第41條
第1 項前段、第51條第5 款、第38條之1 第1 項、第3 項、第38
條之2 第2 項，刑法施行法第1 條之1 第1 項，判決如主文。
本案經檢察官彭毓婷提起公訴，檢察官陳漢章到庭執行職務。
中　　華　　民　　國　　111 　年　　5 　　月　　12　　日
                  刑事第二十四庭  法  官  徐子涵
上列正本證明與原本無異。
如不服本判決，應於判決送達後20日內敘明上訴理由，向本院提
出上訴狀 (應附繕本) ，上訴於臺灣高等法院。其未敘述上訴理
由者，應於上訴期間屆滿後20日內向本院補提理由書「切勿逕送
上級法院」。
                                  書記官　游士霈
中　　華　　民　　國　　111 　年　　5 　　月　　12　　日
附錄本案論罪科刑法條全文：
中華民國刑法第320條
意圖為自己或第三人不法之所有，而竊取他人之動產者，為竊盜
罪，處 5 年以下有期徒刑、拘役或 50 萬元以下罰金。
意圖為自己或第三人不法之利益，而竊佔他人之不動產者，依前
項之規定處斷。
前二項之未遂犯罰之。
中華民國刑法第321條
犯前條第 1 項、第 2 項之罪而有下列情形之一者，處 6 月以
上 5 年以下有期徒刑，得併科 50 萬元以下罰金：
一、侵入住宅或有人居住之建築物、船艦或隱匿其內而犯之。
二、毀越門窗、牆垣或其他安全設備而犯之。
三、攜帶兇器而犯之。
四、結夥三人以上而犯之。
五、乘火災、水災或其他災害之際而犯之。
六、在車站、港埠、航空站或其他供水、陸、空公眾運輸之舟、
    車、航空機內而犯之。
前項之未遂犯罰之。
附表：
編號     犯罪事實          宣告刑及沒收  一 事實欄一、（一） 郭文福犯竊盜罪，處有期徒刑參月，如易科罰金，以新臺幣壹仟元折算壹日。未扣案之犯罪所得現金新臺幣肆仟元沒收，於全部或一部不能沒收或不宜執行沒收時，追徵其價額。  二 事實欄一、（二） 郭文福犯侵入住宅竊盜罪，處有期徒刑柒月。未扣案之犯罪所得黑紅色側背包壹只（內有現金新臺幣壹萬元）沒收，於全部或一部不能沒收或不宜執行沒收時，追徵其價額。  三 事實欄一、（三） 郭文福犯竊盜罪，處有期徒刑參月，如易科罰金，以新臺幣壹仟元折算壹日。未扣案之犯罪所得黑色側背包壹個（內有私人印鑑壹個、筆記本壹本、現金新臺幣壹仟元）沒收，於全部或一部不能沒收或不宜執行沒收時，追徵其價額。  四 事實欄一、（四） 郭文福犯竊盜罪，處有期徒刑參月，如易科罰金，以新臺幣壹仟元折算壹日。未扣案之犯罪所得黑色側背包壹個、HTC牌手機壹支、皮包壹個（內有現金新臺幣參佰元）、裝有現金新臺幣陸佰元之紅色桶子壹個沒收，於全部或一部不能沒收或不宜執行沒收時，追徵其價額。